【裁判字號】    99,台上,5467
【裁判日期】    990902
【裁判案由】    誣告
【裁判全文】
最高法院刑事判決            九十九年度台上字第五四六七號
上  訴  人  甲○○
上列上訴人因誣告案件，不服台灣高等法院台中分院中華民國九
十九年七月八日第二審判決（九十九年度上訴字第八九四號，起
訴案號：台灣苗栗地方法院檢察署九十八年度偵字第五五四Ｏ號
），提起上訴，本院判決如下：
    主  文
上訴駁回。
    理  由
按刑事訴訟法第三百七十七條規定，上訴於第三審法院，非以判
決違背法令為理由，不得為之。是提起第三審上訴，應以原判決
違背法令為理由，係屬法定要件。如果上訴理由書狀並未依據卷
內訴訟資料，具體指摘原判決不適用何種法則或如何適用不當，
或所指摘原判決違法情事，顯與法律規定得為第三審上訴理由之
違法情形，不相適合時，均應認其上訴為違背法律上之程式，予
以駁回。本件原判決維持第一審論處上訴人甲○○意圖他人受刑
事處分，向該管公務員誣告罪刑之判決，駁回其在第二審之上訴
，已詳敘所憑之證據及認定之理由，並對上訴人否認犯罪之辯詞
，如何不足採信，均已依據卷內資料詳予指駁說明，從形式上觀
察，並無違背法令之處。查原審民國九十九年六月二十四日審理
期日傳票，已於同年六月一日合法送達上訴人，有送達證書在卷
可稽，其經合法傳喚，無正當理由不到庭，亦有審判筆錄為憑，
原審依刑事訴訟法第三百七十一條規定，不待其陳述，逕行判決
，核無不合；而原判決依憑上訴人之部分自白，證人吳佳鋼、劉
喜陽、林志錢之指證，搜索票、刑事告訴狀等證據調查之結果，
綜合研判，認定上訴人因涉嫌違反毒品危害防制條例，告訴人吳
佳鋼等警員執台灣苗栗地方法院簽發之搜索票至其住所執行搜索
，並無不法行為，竟向台灣苗栗地方法院檢察署提出告訴，偽稱
吳佳鋼變造不實之搜索票違法搜索等語，誣指吳佳鋼涉有偽造文
書等罪嫌；並敘明上開搜索票蓋有法院關防，現場光線充足，上
訴人既於系爭搜索票上簽名、捺指印，衡情應無誤認該搜索票為
虛偽變造之虞，猶誣指吳佳鋼涉犯偽造公文書等罪嫌，確有誣告
之故意與犯行。所為證據之取捨及判斷，無違經驗法則及論理法
則，自不能指為違法；又刑法上之誣告罪，本不限於所告事實全
屬虛偽，始能成立，倘所告事實之一部分係出於故意虛構，即足
當之。上訴人誣告吳佳鋼涉犯偽造公文書部分既屬虛構，即該當
於誣告罪之構成要件。則其另指訴吳佳鋼涉犯妨害自由等罪是否
成立，與其誣告之罪責無生影響，仍不得據為上訴第三審之適法
理由。上訴意旨，對於原判決究竟如何違背法令，並未依據卷內
資料為具體之指摘，徒執前詞，就原判決已詳為論斷及說明之事
項，再為事實上之爭辯，並對原審採證認事之職權行使，任意指
摘，難謂已符合首揭法定上訴要件，其上訴違背法律上之程式，
應予駁回。
據上論結，應依刑事訴訟法第三百九十五條前段，判決如主文。
中    華    民    國  九十九  年    九    月    二    日
                      最高法院刑事第十庭
                          審判長法官  花  滿  堂
                                法官  黃  正  興
                                法官  陳  東  誥
                                法官  林  錦  芳
                                法官  洪  昌  宏
本件正本證明與原本無異
                                      書  記  官
中    華    民    國  九十九  年    九    月    六    日
                                                      Ｑ

司法院資訊處製作；財團法人民間司法改革基金會備份。
